【裁判字號】    90,上訴,483
【裁判日期】    900510
【裁判案由】    偽造文書等
【裁判全文】
臺灣高等法院高雄分院刑事判決    九十年度上訴字第四八三號
    上  訴  人  甲○○
    即 自訴 人
    被      告  丙○○
    即（高雄市第三信用合作社法定代理人）
                乙○○  四十三.
    即（高雄巿第三信用合作社強制執行指封切結書人）
右上訴人因被告偽造文書等案件，不服臺灣高雄地方法院九十年度自字第二十六號中
華民國九十年二月二十七日第一審判決，提起上訴，本院判決如左：
      主  文
上訴駁回。
      理  由
一、上訴意旨略如上訴狀所載。
二、按檢察官因告訴、告發、自首或其他情事知有犯罪嫌疑者，應即開始偵查，刑事
    訴訟法第二百二十八條第一項定有明文；又同一案件經檢察官依第二百二十八條
    規定開始偵查者，不得再行自訴。但告訴乃論之罪，經犯罪之直接被害人提起自
    訴者，不在此限；又不得提起自訴而提起者，應諭知不受理之判決，刑事訴訟法
    第三百二十三條第一項、第三百三十四條分別定有明文。
三、自訴人曾以被告丙○○同意自訴人以第三者身分代為清償抵押借款人蘇怡如積欠
    抵押貸息正受拍賣程序之案件，並未對自訴人為債務人之民事訴訟勝訴確定，取
    得債權憑證，再依法取得執行名義，聲請拍賣標的物，遽被告竟悔約背信，並偽
    造蘇怡如於八十二年二月二十六日初次放款借據，偽造借據，以未經勝訴確定之
    債權憑證，充當對自訴人為債務人之執行名義，進行拍賣，且指使被告乙○○偽
    造指封切結系爭被拍賣房屋是空屋，因認被告涉犯背信、偽造文書等罪嫌，業經
    自訴人於民國八十九年七月二十九日具狀，並於八十九年八月二日向臺灣高雄地
    方法院檢察署檢察官提出告訴之情，業經原審法院調閱八十九年度偵字第一七○
    八三卷宗核閱無訛，有該號卷宗影本在卷為憑，且有告訴狀、告訴修正狀（於八
    十九年十一月二十九日提出）影本各一份附於上開偵查卷內可稽，又自訴人甲○○於原審法院訊問時亦為相同之陳述（見原審卷九十年二月二十二日訊問筆錄）
    ；而自訴人復以被告丙○○同意自訴人以第三者身分代為清償抵押借款人蘇怡如
    積欠抵押貸息而受拍賣，被告丙○○竟背信，未經合法取得自訴人係債務人之民
事訴訟勝訴確定之債權憑證，即偽造文書，以未經勝訴確定之債權憑證，為執行
    名義，進行拍賣，復指使被告乙○○偽造指封切結書切結被拍賣之房屋係空屋等
    情節，認被告丙○○、乙○○涉犯背信、偽造文書之罪嫌，亦有自訴人於九十年
    一月十一日所提刑事自訴狀一紙附於原審卷內可憑（見原審卷所附刑事自訴狀）
    。自訴人先後所提告訴及自訴，其所述之內容一致，被告丙○○、乙○○亦屬相
    同，顯屬同一案件。而自訴人亦已於八十九年八月二日向檢察官提起告訴，檢察
    官因告訴知有犯罪嫌疑，應即開始偵查，亦合於刑事訴訟法第二百二十八條第一
    項之規定。且自訴人自訴被告丙○○、乙○○涉犯刑法偽造文書及背信等罪，均
    屬非告訴乃論之罪，是自訴人甲○○就同一案件，於經檢察官依刑事訴訟法第二
    百二十八條開始偵查後，自不得再行提起自訴。
四、自訴人對被告丙○○、乙○○提出告訴，由臺灣高雄地方法院檢察署以八十九年
    度偵字第一七０八三號檢察官秦德進受理偵辦，並由檢察官秦德進訊問，業已進
    入偵查程序等情，亦有臺灣高雄地方法院檢察署八十九年度偵字第一七０八三號
    卷宗在卷可資佐證（見該偵查卷卷面暨卷內訊問筆錄）。自訴人復稱曾受臺灣高
    雄地方法院檢察署宿股主任檢察官周章欽枉法污衊，並認本案未進入偵查程序，
    ，亦與本案無涉。
五、當事人聲請移轉管轄，刑事訴訟法上本無原法院應停止審判之明文，該法院於已
    有聲請後，仍予進行審判，自難指為違法；又聲請移轉管轄，原法院之訴訟程序
    並不因而應即停止進行（最高法院二十九年上字第三五五三號判例、司法院院解
    字第三八七二號解釋參照）。又聲請移轉管轄，為判決前之救濟方法，當事人於
    案件判決前，雖可隨時聲請，但繫屬之法院並不因其聲請而停止審判（最高法院
    五十六年度台聲字第五號判決參照）。自訴人雖於九十年五月三日具狀，向本院
    提出聲請管轄權移轉狀，請求移轉管轄，惟揆諸前開說明，本院仍得繼續審理，
    並不因此而停止進行，併予敘明。
六、綜上所述，自訴人甲○○就同一案件，於經檢察官依刑事訴訟法第二百二十八條
    開始偵查後，於九十年一月十五日再行向本院提出自訴，自有未合。原審以自訴
    人於向檢察官提出告訴請求偵查後，再行提起自訴，而為不受理之諭知，核無不
    合，自訴人遽認被告有上開罪嫌，提起上訴，而其上訴意旨仍執陳詞指摘原判決
    不當，為無理由，應予駁回。本院爰不經言詞辯論，逕為上訴駁回之諭知。
據上論結，應依刑事訴訟法第三百六十八條、第三百七十二條，判決如主文。
中    華    民    國      九十      年       五       月     十     日
                              臺灣高等法院高雄分院刑事第五庭
                                  審判長法官  吳水木
                                        法官  趙文淵
                                        法官  陳朱貴
右正本證明與原本無異。
如不服本判決，應於判決送達後十日內向本院提出上訴狀，其未述理由者並應於提
出上訴狀後十日內向本院補提理由書（應附繕本)。
                                      書記官  呂素珍
中    華    民    國      九十      年       五       月     十四   日
                                                                    Ｄ


司法院資訊處製作；財團法人民間司法改革基金會備份。
